Config:
  hfst:
    Gen: ../../../src/generator-gt-norm.hfst
    Morph: ../../../src/analyser-gt-norm.hfst
  xerox:
    Gen: ../../../src/generator-gt-norm.xfst
    Morph: ../../../src/analyser-gt-norm.xfst
    App: lookup


# Comments after each noun:
# ok = checked against
# ? = not checked

# Numerals.

Tests:
  Num - akta: # 
    akta+Num+Sg+Nom: akta
    akta+Num+Sg+Ela: [avtas, åvtås]
    akta+Num+Sg+Ill: aktaj
    akta+Num+Sg+Par: [avtat, åvtåt]
    akta+Num+Sg+Ine: [avtan, åvtån]
    akta+Num+Pl+Ill: [avtajda, åvtåjda]
    akta+Num+Pl+Ela: [avtajs, åvtåjs]
    akta+Num+Ess: aktan
    akta+Num+Der/akti+Adv: akti

  Noun - guokta: #GUOKTA
    guokta+Num+Sg+Nom: [guokta, guokte]
    guokta+Num+Sg+Gen: guovte
    guokta+Num+Sg+Acc: [guokta, guovtev]
    guokta+Num+Sg+Ill: guoktaj
    guokta+Num+Sg+Ill+Attr: guovte
    guokta+Num+Sg+Ine: guovten
    guokta+Num+Sg+Ela: guovtes
    guokta+Num+Sg+Com: guovtijn
    guokta+Num+Ess: [guoktan, guokten]
    guokta+Num+Pl+Nom: guovte
    guokta+Num+Pl+Acc: guovtijt
    guokta+Num+Pl+Ill: guovtijda
    guokta+Num+Pl+Ine: guovtijn
    guokta+Num+Pl+Ela: guovtijs
    guokta+Num+Pl+Com: guovtij
    guokta+Num+Der/akti+Adv: guokti

  Noun - gålmmå: #GÅLMMÅ
    gålmmå+Num+Sg+Nom: gålmmå
    gålmmå+Num+Sg+Gen: gålmå
    gålmmå+Num+Sg+Acc: [gålmmå, gålmåv]
    gålmmå+Num+Sg+Ill: gålmmåj
    gålmmå+Num+Sg+Ill+Attr: gålmå
    gålmmå+Num+Sg+Ine: gålmån
    gålmmå+Num+Sg+Ela: gålmås
    gålmmå+Num+Sg+Com: gålmåjn
    gålmmå+Num+Ess: gålmmån
    gålmmå+Num+Pl+Nom: gålmå
    gålmmå+Num+Pl+Acc: gålmåjt
    gålmmå+Num+Pl+Ill: gålmåjda
    gålmmå+Num+Pl+Ine: gålmåjn
    gålmmå+Num+Pl+Ela: gålmåjs
    gålmmå+Num+Pl+Com: gålmåj
    gålmmå+Num+Der/akti+Adv: gålmmi

  Num - giehtja: # 
    giehtja+Num+Sg+Nom: [giehtja, gietjav, gietja]
    giehtja+Num+Sg+Ela: gietjas
    giehtja+Num+Sg+Ill: giehtjaj
    giehtja+Num+Sg+Par: gietjat
    giehtja+Num+Sg+Ine: gietjan
    giehtja+Num+Pl+Ill: gietjajda
    giehtja+Num+Pl+Ela: gietjajs
    giehtja+Num+Ess: giehtjan
    giehtja+Num+Der/akti+Adv: giehttji

  Num - lågenanguokta: # MUORRA
    lågenanguokta+Num+Sg+Nom: [lågenanguokta, lågenanguokte, lågenanguok]
    lågenanguokta+Num+Sg+Ela: lågenanguovtes
    lågenanguokta+Num+Sg+Ill: lågenanguoktaj
    lågenanguokta+Num+Sg+Par: lågenanguovtet
    lågenanguokta+Num+Sg+Ine: lågenanguovten
    lågenanguokta+Num+Pl+Ill: lågenanguovtijda
    lågenanguokta+Num+Pl+Ela: lågenanguovtijs
    lågenanguokta+Num+Ess: [lågenanguokten,lågenanguoktan]
    lågenanguokta+Num+Der/akti+Adv: lågenanguokti

  Num - vihttalåkvihtta: # 
    vihttalåkvihtta+Num+Sg+Nom: [vihttalåkvihtta, vihttalåhkevihtta]
    vihttalåkvihtta+Num+Sg+Gen: [vihttalåkvidá, vihttalåhkevidá, vidálåkvidá, vidálågevidá]
    vihttalåkvihtta+Num+Sg+Acc: [vihttalåkvidáv, vihttalåhkevidáv, vidálåkvidáv vidálågevidáv]
    vihttalåkvihtta+Num+Sg+Ine: [vihttalåkvidán, vihttalåhkevidán, vidálåkvidán, vidálågevidán]
    vihttalåkvihtta+Num+Sg+Ela: [vihttalåkvidás, vihttalåhkevidás, vidálåkvidás, vidálågevidás]
    vihttalåkvihtta+Num+Sg+Ill: [vihttalåkvihttaj, vihttalåhkevihttaj, vidálåkvihttaj, vidálågevihttaj]
    vihttalåkvihtta+Num+Sg+Par: [vihttalåkvidát, vihttalåhkevidát, vidálåkvidát, vidálågevidát]
    vihttalåkvihtta+Num+Sg+Com: [vihttalåkvidájn, vihttalåhkevidájn, vidájnlåkvidájn, vidájnlågijnvidájn]
    vihttalåkvihtta+Num+Pl+Nom: [vihttalåkvidájda, vihttalåhkevidájda]
    vihttalåkvihtta+Num+Pl+Acc: [vihttalåkvidájt, vihttalåhkevidájt]
    vihttalåkvihtta+Num+Pl+Ill: [vihttalåkvidájda, vihttalåhkevidájda]
    vihttalåkvihtta+Num+Pl+Ela: [vihttalåkvidájs, vihttalåhkevidájs]
    vihttalåkvihtta+Num+Ess: [vihttalåkvihttan, vihttalåhkevihttan vihttanlåhkenvihttan]
    vihttalåkvihtta+Num+Der/akti+Adv: vihttalåkvihtti

  Num - guoktalåkniellja: # MUORRA
    guoktalåkniellja+Num+Sg+Nom: [guoktalåkniellja, guoktalåkniellje, guoklåkniellja, guoklåkniellje, guoktelåkniellja, guoktelåkniellje]
    guoktalåkniellja+Num+Sg+Ela: [guoktalåknieljes, guoklåknieljes, guovtelåknieljes, guoktelåknieljes]
    guoktalåkniellja+Num+Sg+Ill: [guoklåknielljaj, guoktelåknälljáj, guoktalåknielljaj, guoklåknälljáj, guovtelåknælljáj, guoktelåknælljáj, guoklåknælljáj, guovtelåknälljáj, guoktalåknælljáj, guoktelåknielljaj, guoktalåknälljáj]
    guoktalåkniellja+Num+Sg+Par: [guoktalåknieljet, guovtelåknieljet, guoktelåknieljet, guoklåknieljet]
    guoktalåkniellja+Num+Sg+Ine: [guoktalåknieljen, guoktelåknieljen, guovtelåknieljen, guoklåknieljen]
    guoktalåkniellja+Num+Pl+Ill: [guoktalåknieljijda, guoktelåknieljijda, guoklåknieljijda]
    guoktalåkniellja+Num+Pl+Ela: [guoktalåknieljijs, guoktelåknieljijs, guoklåknieljijs]
    guoktalåkniellja+Num+Ess: [guoktalåknielljan, guoktalåknielljen, guovtelåknielljan, guoktelåknielljan, guovtelåknielljen, guoktelåknielljen, guoklåknielljen, guoklåknielljan]
    guoktalåkniellja+Num+Der/akti+Adv: guoktalåkniellji

  Num - nielljalåkvihtta: # 
    nielljalåkvihtta+Num+Sg+Nom: nielljalåkvihtta
    nielljalåkvihtta+Num+Sg+Gen: nielljalåkvidá
    nielljalåkvihtta+Num+Sg+Acc: nielljalåkvidáv
    nielljalåkvihtta+Num+Sg+Ine: nielljalåkvidán
    nielljalåkvihtta+Num+Sg+Ela: nielljalåkvidás
    nielljalåkvihtta+Num+Sg+Ill: nielljalåkvihttaj
    nielljalåkvihtta+Num+Sg+Par: nielljalåkvidát
    nielljalåkvihtta+Num+Sg+Com: nielljalåkvidájn
    nielljalåkvihtta+Num+Pl+Nom: nielljalåkvidájda
    nielljalåkvihtta+Num+Pl+Acc: nielljalåkvidájs
    nielljalåkvihtta+Num+Pl+Ill: nielljalåkvidájda
    nielljalåkvihtta+Num+Pl+Ela: nielljalåkvidájs
    nielljalåkvihtta+Num+Ess: nielljalåkvihttan

  Num - gålmmåtjuohtevihttalåkvihtta: # 
    gålmmåtjuohtevihttalåkvihtta+Num+Sg+Nom: [gålmmåtjuohtevihttalåkvihtta, gålmmåtjuohtevihttalåhkevihtta]
    gålmmåtjuohtevihttalåkvihtta+Num+Sg+Gen: [gålmmåtjuohtevihttalåkvidá,    gålmmåtjuohtevihttalåhkevidá,    gålmåtjuodevidálåkvidá,     gålmåtjuodevidálågevidá]
    gålmmåtjuohtevihttalåkvihtta+Num+Sg+Acc: [gålmmåtjuohtevihttalåkvidáv,   gålmmåtjuohtevihttalåhkevidáv,   gålmåtjuodevidálåkvidáv     gålmåtjuodevidálågevidáv]
    gålmmåtjuohtevihttalåkvihtta+Num+Sg+Ine: [gålmmåtjuohtevihttalåkvidán,   gålmmåtjuohtevihttalåhkevidán,   gålmåtjuodevidálåkvidán,    gålmåtjuodevidálågevidán]
    gålmmåtjuohtevihttalåkvihtta+Num+Sg+Ela: [gålmmåtjuohtevihttalåkvidás,   gålmmåtjuohtevihttalåhkevidás,   gålmåtjuodevidálåkvidás,    gålmåtjuodevidálågevidás]
    gålmmåtjuohtevihttalåkvihtta+Num+Sg+Ill: [gålmmåtjuohtevihttalåkvihttaj, gålmmåtjuohtevihttalåhkevihttaj, gålmåtjuodevidálåkvihttaj,  gålmåtjuodevidálågevihttaj]
    gålmmåtjuohtevihttalåkvihtta+Num+Sg+Par: [gålmmåtjuohtevihttalåkvidát,   gålmmåtjuohtevihttalåhkevidát,   gålmåtjuodevidálåkvidát,    gålmåtjuodevidálågevidát]
    gålmmåtjuohtevihttalåkvihtta+Num+Sg+Com: [gålmmåtjuohtevihttalåkvidájn,  gålmmåtjuohtevihttalåhkevidájn,  gålmåtjuodevidájnlåkvidájn, gålmåjntjuodijnvidájnlågijnvidájn]
    gålmmåtjuohtevihttalåkvihtta+Num+Pl+Nom: [gålmmåtjuohtevihttalåkvidájda, gålmmåtjuohtevihttalåhkevidájda]
    gålmmåtjuohtevihttalåkvihtta+Num+Pl+Acc: [gålmmåtjuohtevihttalåkvidájt,  gålmmåtjuohtevihttalåhkevidájt]
    gålmmåtjuohtevihttalåkvihtta+Num+Pl+Ill: [gålmmåtjuohtevihttalåkvidájda, gålmmåtjuohtevihttalåhkevidájda]
    gålmmåtjuohtevihttalåkvihtta+Num+Pl+Ela: [gålmmåtjuohtevihttalåkvidájs,  gålmmåtjuohtevihttalåhkevidájs]
    gålmmåtjuohtevihttalåkvihtta+Num+Ess: [gålmmåtjuohtevihttalåkvihttan, gålmmåtjuohtevvihttalåhkevihttan] 
    gålmmåtjuohtevihttalåkvihtta+Num+Der/akti+Adv: gålmmåtjuohtevihttalåkvihtti

  Num - gålmmåtjuohtegáktsalåkaktse: # 
    gålmmåtjuohtegáktsalåkaktse+Num+Sg+Nom: [gålmmåtjuohtegáktsalåkaktse, gålmmåtjuotgáktsalåkaktse, gålmmåtjuohtegáktsalåhkeaktse]
    gålmmåtjuohtegáktsalåkaktse+Num+Sg+Ela: [gålmmåtjuohtegáktsalåkavtses, gålmmåtjuohtegáktsalåhkeavtses, gålmåtjuodegávtselågeavtses, gålmåtjuotgávtselåkavtses]
    gålmmåtjuohtegáktsalåkaktse+Num+Sg+Ill: [gålmmåtjuohtegáktsalåkaktsáj, gålmmåtjuohtegáktsalåhkeaktsáj, gålmmåtjuotgáktsalåkaktsáj, gålmåtjuodegávtselågeaktsáj, gålmåtjuotgávtselåkaktsáj] 
    gålmmåtjuohtegáktsalåkaktse+Num+Sg+Par: [gålmmåtjuohtegáktsalåkavtset, gålmmåtjuohtegáktsalåhkeavtset, gålmmåtjuotgáktsalåkavtset, gålmåtjuodegávtselågeavtset, gålmåtjuotgávtselåkavtset]
    gålmmåtjuohtegáktsalåkaktse+Num+Sg+Ine: [gålmmåtjuohtegáktsalåkavtsen, gålmmåtjuohtegáktsalåhkeavtsen, gålmmåtjuotgáktsalåkavtsen, gålmåtjuotgávtselåkavtsen, gålmåtjuodegávtselågeavtsen]
    gålmmåtjuohtegáktsalåkaktse+Num+Pl+Ill: [gålmmåtjuohtegáktsalåkavtsijda, gålmmåtjuotgáktsalåkavtsijda, gålmmåtjuohtegáktsalåhkeavtsijda]
    gålmmåtjuohtegáktsalåkaktse+Num+Pl+Ela: [gålmmåtjuohtegáktsalåkavtsijs, gålmmåtjuotgáktsalåkavtsijs, gålmmåtjuohtegáktsalåhkeavtsijs]
    gålmmåtjuohtegáktsalåkaktse+Num+Ess: [gålmmåtjuohtegáktsalåkaktsen, gålmmåtjuohtegáktsalåhkeaktsen, gålmmåtjuotgáktsalåkaktsen, gålmmåntjuohtengáktsanlåhkenaktsen, gålmmåntjuotgáktanlåkaktsen]

  Num - tjuohtegålmmå: # 
    tjuohtegålmmå+Num+Sg+Nom: tjuohtegålmmå
    tjuohtegålmmå+Num+Sg+Ela: tjuohtegålmås
    tjuohtegålmmå+Num+Sg+Ill: tjuohtegålmmåj
    tjuohtegålmmå+Num+Sg+Par: tjuohtegålmåt
    tjuohtegålmmå+Num+Sg+Ine: tjuohtegålmån
    tjuohtegålmmå+Num+Pl+Ill: tjuohtegålmåjda
    tjuohtegålmmå+Num+Pl+Ela: tjuohtegålmåjs
    tjuohtegålmmå+Num+Ess: tjuohtegålmmån

  Num - tjuohteguhttalåkguhtta: # 
    tjuohteguhttalåkguhtta+Num+Sg+Nom: tjuohteguhttalåkguhtta
    tjuohteguhttalåkguhtta+Num+Sg+Ela: tjuohteguhttalåkgudás
    tjuohteguhttalåkguhtta+Num+Sg+Ill: tjuohteguhttalåkguhttaj
    tjuohteguhttalåkguhtta+Num+Sg+Par: tjuohteguhttalåkgudát
    tjuohteguhttalåkguhtta+Num+Sg+Ine: tjuohteguhttalåkgudán
    tjuohteguhttalåkguhtta+Num+Sg+Com: tjuohteguhttalåkgudájn
    tjuohteguhttalåkguhtta+Num+Pl+Ill: tjuohteguhttalåkgudájda
    tjuohteguhttalåkguhtta+Num+Pl+Ela: tjuohteguhttalåkgudájs
    tjuohteguhttalåkguhtta+Num+Ess: tjuohteguhttalåkguhttan

  Num - tuvsánaktatjuohtevihttalåkguokta: # 
    tuvsánaktatjuohtevihttalåkguokta+Num+Sg+Nom: tuvsánaktatjuohtevihttalåkguokta
    tuvsánaktatjuohtevihttalåkguokta+Num+Sg+Ela: tuvsánaktatjuohtevihttalåkguovtes
    tuvsánaktatjuohtevihttalåkguokta+Num+Sg+Ill: tuvsánaktatjuohtevihttalåkguoktaj
    tuvsánaktatjuohtevihttalåkguokta+Num+Sg+Par: tuvsánaktatjuohtevihttalåkguovtet
    tuvsánaktatjuohtevihttalåkguokta+Num+Sg+Ine: tuvsánaktatjuohtevihttalåkguovten
    tuvsánaktatjuohtevihttalåkguokta+Num+Sg+Com: tuvsánaktatjuohtevihttalåkguovtijn
    tuvsánaktatjuohtevihttalåkguokta+Num+Pl+Ill: tuvsánaktatjuohtevihttalåkguovtijda
    tuvsánaktatjuohtevihttalåkguokta+Num+Pl+Ela: tuvsánaktatjuohtevihttalåkguovtijs
    tuvsánaktatjuohtevihttalåkguokta+Num+Ess: tuvsánaktatjuohtevihttalåkguoktan

  Num - gålmmåtuvsánvihttatjuohteaktse: # 
    gålmmåtuvsánvihttatjuohteaktse+Num+Sg+Nom: gålmmåtuvsánvihttatjuohteaktse
    gålmmåtuvsánvihttatjuohteaktse+Num+Sg+Ela: gålmmåtuvsánvihttatjuohteavtses
    gålmmåtuvsánvihttatjuohteaktse+Num+Sg+Ill: gålmmåtuvsánvihttatjuohteaktsáj
    gålmmåtuvsánvihttatjuohteaktse+Num+Sg+Par: gålmmåtuvsánvihttatjuohteavtset
    gålmmåtuvsánvihttatjuohteaktse+Num+Sg+Ine: gålmmåtuvsánvihttatjuohteavtsen
    gålmmåtuvsánvihttatjuohteaktse+Num+Pl+Ill: gålmmåtuvsánvihttatjuohteavtsijda
    gålmmåtuvsánvihttatjuohteaktse+Num+Pl+Ela: gålmmåtuvsánvihttatjuohteavtsijs
    gålmmåtuvsánvihttatjuohteaktse+Num+Ess: gålmmåtuvsánvihttatjuohteaktsen

  Num - lågenangáktsatuvsánaktatjuohtegålmmålåkguokta: # 
    lågenangáktsatuvsánaktatjuohtegålmmålåkguokta+Num+Sg+Nom: lågenangáktsatuvsánaktatjuohtegålmmålåkguokta
    lågenangáktsatuvsánaktatjuohtegålmmålåkguokta+Num+Sg+Ela: lågenangáktsatuvsánaktatjuohtegålmmålåkguovtes
    lågenangáktsatuvsánaktatjuohtegålmmålåkguokta+Num+Sg+Ill: lågenangáktsatuvsánaktatjuohtegålmmålåkguoktaj
    lågenangáktsatuvsánaktatjuohtegålmmålåkguokta+Num+Sg+Par: lågenangáktsatuvsánaktatjuohtegålmmålåkguovtet
    lågenangáktsatuvsánaktatjuohtegålmmålåkguokta+Num+Sg+Ine: lågenangáktsatuvsánaktatjuohtegålmmålåkguovten
    lågenangáktsatuvsánaktatjuohtegålmmålåkguokta+Num+Pl+Ill: lågenangáktsatuvsánaktatjuohtegålmmålåkguovtijda
    lågenangáktsatuvsánaktatjuohtegålmmålåkguokta+Num+Pl+Ela: lågenangáktsatuvsánaktatjuohtegålmmålåkguovtijs
    lågenangáktsatuvsánaktatjuohtegålmmålåkguokta+Num+Ess: lågenangáktsatuvsánaktatjuohtegålmmålåkguoktan

  Num - gáktsalåktuvsánguhttalåkakta: # 
    gáktsalåktuvsánguhttalåkakta+Num+Sg+Nom: gáktsalåktuvsánguhttalåkakta
    gáktsalåktuvsánguhttalåkakta+Num+Sg+Ela: gáktsalåktuvsánguhttalåkavtas
    gáktsalåktuvsánguhttalåkakta+Num+Sg+Ill: gáktsalåktuvsánguhttalåkaktaj
    gáktsalåktuvsánguhttalåkakta+Num+Sg+Par: gáktsalåktuvsánguhttalåkavtat
    gáktsalåktuvsánguhttalåkakta+Num+Sg+Ine: gáktsalåktuvsánguhttalåkavtan
    gáktsalåktuvsánguhttalåkakta+Num+Pl+Ill: gáktsalåktuvsánguhttalåkavtajda
    gáktsalåktuvsánguhttalåkakta+Num+Pl+Ela: gáktsalåktuvsánguhttalåkavtajs
    gáktsalåktuvsánguhttalåkakta+Num+Ess: gáktsalåktuvsánguhttalåkaktan
    
  Num - låhke: # 
    låhke+Num+Sg+Nom: [låhke, lågev]
    låhke+Num+Sg+Ela: låges
    låhke+Num+Sg+Ill: låhkåj
    låhke+Num+Sg+Par: låget
    låhke+Num+Sg+Ine: lågen
    låhke+Num+Pl+Ill: lågijda
    låhke+Num+Pl+Ela: lågijs
    låhke+Num+Ess: låhken

  Num - tuvsán: # 
    tuvsán+Num+Sg+Nom: tuvsán
    tuvsán+Num+Sg+Ela: tuvsánis
    tuvsán+Num+Sg+Ill: tuvsánij
    tuvsán+Num+Sg+Par: tuvsánat
    tuvsán+Num+Sg+Ine: tuvsánin
    tuvsán+Num+Pl+Ill: tuvsánijda
    tuvsán+Num+Pl+Ela: tuvsánijs
    tuvsán+Num+Ess: tuvsánin

  Num - tjuohte: # 
    tjuohte+Num+Sg+Nom: tjuohte
    tjuohte+Num+Sg+Ela: tjuodes
    tjuohte+Num+Sg+Ill: tjuohtáj
    tjuohte+Num+Sg+Par: tjuodet
    tjuohte+Num+Sg+Ine: tjuoden
    tjuohte+Num+Pl+Ill: tjuodijda
    tjuohte+Num+Pl+Ela: tjuodijs
    tjuohte+Num+Ess: tjuohten

  Num - millijárdda: # 
    millijárdda+Num+Sg+Nom: millijárdda
    millijárdda+Num+Sg+Ela: millijárdas
    millijárdda+Num+Sg+Ill: millijárddaj
    millijárdda+Num+Sg+Par: millijárdat
    millijárdda+Num+Sg+Ine: millijárdan
    millijárdda+Num+Pl+Ill: millijárdajda
    millijárdda+Num+Pl+Ela: millijárdajs
    millijárdda+Num+Ess: millijárddan
    millijárdda+Num+Der/akti+Adv: millijárddi

  Num - millijåvnnå: # 
    millijåvnnå+Num+Sg+Nom: millijåvnnå
    millijåvnnå+Num+Sg+Ela: millijåvnås
    millijåvnnå+Num+Sg+Ill: millijåvnnåj
    millijåvnnå+Num+Sg+Par: millijåvnåt
    millijåvnnå+Num+Sg+Ine: millijåvnån
    millijåvnnå+Num+Pl+Ill: millijåvnåjda
    millijåvnnå+Num+Pl+Ela: millijåvnåjs
    millijåvnnå+Num+Ess: millijåvnnån   
    millijåvnnå+Num+Der/akti+Adv: millijåvnni

  Noun - nubbe: #2TO9F 
    nubbe+A+Ord+Sg+Nom:nubbe 
    nubbe+A+Ord+Sg+Ill:nubbáj 
    nubbe+A+Ord+Sg+Ela:nuppes        
    nubbe+A+Ord+Ess:nubben                
    nuppát+A+Ord+Sg+Gen:nuppáda  
      
  Noun - lågenan#guokta: #LÅGENAN
    lågenan#guokta:lågenan#guokta
    lågenan#guokta+Num+Sg+Ill:lågenan#guoktaj
    lågenan#guokta+Num+Sg+Nom+Dial/SH:lågenan#guok
    lågenan#guokta+Num+Sg+Acc+Dial/SH:lågenan#guok